臺灣屏東地方法院民事裁定
111年度聲字第10號
聲  請  人  陳能傑  

相  對  人  陳明嘆  
上列當事人間110年度執事聲字第36號聲明異議事件，聲請人聲
請交付法庭錄音光碟，本院裁定如下：
    主  文
准予交付聲請人本院110年度執事聲字第36號聲明異議事件民國1
11年1月27日調查期日之法庭錄音光碟。
    理  由
一、按當事人及依法得聲請閱覽卷宗之人，因主張或維護其法律
    上利益，得於開庭翌日起至裁判確定後6個月內，繳納費用
    聲請法院許可交付法庭錄音或錄影內容，法院組織法第90條
    之1第1項前段定有明文。又當事人及依法得聲請閱覽卷宗之
    人，因主張或維護其法律上利益，聲請交付法庭錄音或錄影
    內容時，應敘明理由，由法院為許可與否之裁定。法院受理
    前項聲請，如認符合聲請人要件，並在聲請期間內提出，且
    就所主張或維護法律上之利益已敘明者，除法令另有排除規
    定外，應予許可。第1項聲請經法院裁定許可者，每張光碟
    應繳納費用新台幣（下同）50元。法院組織法第90條之3授
    權訂定之法庭錄音錄影及其利用保存辦法第8條第1、2、3項
    亦設有明文。所謂「主張或維護法律上利益」，舉凡核對更
    正筆錄、他案訴訟所需，或認法院指揮訴訟方式對其訴訟權
    益有影響之虞，欲用以保障其法律上利益等，均屬之（最高
    法院105年度台抗字第344號裁定意旨參照）。
二、聲請人聲請意旨略以：伊為本院110年度執事聲字第36號聲
    明異議事件之異議人，為瞭解本院於民國111年1月27日調查
    期日之進行過程，以利伊對第三人新光人壽保險股份有限公
    司110年12月3日函為更完整之意見陳述，以維護法律上之利
    益，爰依法聲請交付111年1月27日調查期日之法庭錄音光碟
    等語。
三、查聲請人係本院110年度執事聲字第36號聲明異議事件之異
    議人，其聲請交付法庭錄音光碟所敘明之理由，核屬欲對卷
    內資料再表示意見，以保障其法律上之利益，揆諸首揭說明
    ，於法並無不合，自應准許之。又持有法庭錄音、錄影內容
    之人，就所取得之錄音、錄影內容，不得散布、公開播送，
    或為非正當目的之使用。違反前項之規定者，由行為人之住
    所、居所，或營業所、事務所所在地之地方法院處3萬元以
    上30萬元以下罰鍰。但其他法律另有特別規定者，依其規定
    。法院組織法第90條之4第1、2項定有明文。依此，聲請人
    就其所取得之法庭錄音光碟內容，應不得散布、公開播送或
    為非正當目的之使用，併予敘明，以促聲請人注意遵守。
四、依首揭規定裁定如主文。
中　　華　　民　　國　　111 　年　　2 　　月　　22　　日
                  民事第二庭    法　官　林昶燁
正本係照原本作成。
本裁定不得抗告。
中　　華　　民　　國　　111 　年　　2 　　月　　22　　日
                                書記官　鄭美雀